【裁判字號】    89,訴,709
【裁判日期】    890626
【裁判案由】    違反台灣地區與大陸地區人民關係條例等
【裁判全文】
臺灣桃園地方法院刑事判決                          八十九年度訴字第七０九號
    公  訴  人  臺灣桃園地方法院檢察署檢察官
    被      告  庚○○
    被      告  丙○○
    被      告  乙○○
    被      告  己○○
    被      告  丁○○
    被      告  辛○○
    被      告  甲○○
    被      告  戊○○
右列被告因違反台灣地區與大陸地區人民關係條例等案件，經檢察官提起公訴（八十
九年度偵字第三七二０號），本院判決如左：
    主  文
庚○○共同連續違反不得使大陸地區人民非法進入臺灣地區之規定，處有期徒刑柒月
，併科罰金新臺幣拾伍萬元，罰金部分如易服勞役以新臺幣玖佰元即銀元參佰元折算
壹日。緩刑參年。
戊○○共同連續違反不得使大陸地區人民非法進入臺灣地區之規定，科罰金新臺幣玖
萬元，如易服勞役以新臺幣玖佰元即銀元參佰元折算壹日。
己○○共同連續違反不得使大陸地區人民非法進入臺灣地區之規定，處拘役捌拾捌日
。緩刑貳年。
丁○○共同違反不得使大陸地區人民非法進入臺灣地區之規定，處拘役伍拾伍日。緩
刑貳年。
甲○○共同違反不得使大陸地區人民非法進入臺灣地區之規定，處拘役伍拾伍日，緩
刑貳年。
乙○○共同違反不得使大陸地區人民非法進入臺灣地區之規定，處拘役伍拾伍日，緩
刑貳年。
辛○○共同行使明知為不實之事項，而使公務員登載於職務上所掌之公文書，足生損
害於公眾，處拘役肆拾伍日。緩刑貳年。
丙○○共同行使明知為不實之事項，而使公務員登載於職務上所掌之公文書，足生損
害於公眾，處拘役肆拾伍日。緩刑貳年。
    事  實
一、 庚○○基於意圖使大陸地區人民楊坤、丁祥強、夏風、程慶蘇、翁繩國（起訴
     書誤載為翁國繩）、吳峰及趙朝舜等人非法來台之概括犯意，先後於附表所示
     時間，招徠無意與大陸地區人民結婚之台灣地區人民戊○○、己○○、丁○○
     、甲○○、乙○○、辛○○及丙○○，分別與該七人基於以行假結婚真引進之
     方式進入台灣，及使公務員將不實之事項登載於其所掌管之公文書之共同犯意
     聯絡，由庚○○先後安排戊○○、己○○、丁○○、甲○○、乙○○、辛○○
     及丙○○等台灣地區人民七人，分與大陸地區人民楊坤、丁祥強、夏風、程慶
     蘇、翁繩國、吳峰及趙朝舜謀面，並虛偽辦理結婚手續，而後戊○○明知其與
     楊坤、己○○明知其與丁祥強、丁○○明知其與夏風、甲○○明知其與程慶蘇
     、乙○○明知其與翁繩國、辛○○明知其與吳峰、丙○○明知其與趙朝舜間之
     婚姻關係，分別欠缺真正結婚之合意，為無效之婚姻，竟分別於附表所示之時
     間仍持大陸地區所製作之「結婚公證書」，向戶政事務所申請辦理結婚之戶籍
     登記，均致使辦理戶籍登記之公務員，將該不實之事項登載於其職務上所掌之
     公文書上，庚○○並基於概括之犯意而分推由該七名台灣地區人民各持有上開
     記載不實事項之公文書，以合法探親方式為掩飾向內政部警政署入出境管理局
     申請（申請人為各該大陸地區人民，代申請人則為各該在台「配偶」），其中
     戊○○、己○○並各基於概括犯意分別行使上開不實公文書各二次，使大陸地
     區人民楊坤、丁祥強、夏風、程慶蘇及翁國繩分別經主管機關核准先後於附表
     所示時間入境台灣地區，庚○○、戊○○、己○○、丁○○、甲○○、乙○○
     以此方法而使楊坤等人非法進入台灣地區，均足生損害於戶政事務所對戶政資
     料管理及內政部警政署入出境管理局對於入出境管理之正確性。
二、案經桃園縣警察局移請台灣桃園地方法院檢察署檢察官偵查起訴。
    理  由
一、右開事實、業據被告庚○○、戊○○、己○○、丁○○、甲○○、乙○○、辛○○及丙○○等人於警訊及偵查中供承不諱，且除己○○、丁○○外，其餘被告並
    於本院審理時就上開事實供承不諱，至己○○、丁○○二人則均翻異前供，改口
    辯以其二人與大陸地區人民之婚姻並非假結婚云云，惟據己○○之「配偶」丁祥
    強於警訊中略稱與趙女係假結婚，且從未同居，來台後係住在庚○○家中等語，
    而庚○○於警訊及偵查中亦就己○○與丁祥強、丁○○與夏風之婚姻均為假結婚
    ，俾便其等來台工作等情敘述明確，被告己○○、丁○○二人於本院審理時猶翻
    異反覆，所辯尚難採信。而其等犯行且據翁繩國、丁祥強、程慶蘇等人於警訊中
    就如何安排假結婚後申請入台及在台工作等情形證述在卷，復有被告八人國人入
    出境之端末查詢報表各一份、楊坤等七人出入境查詢資料一份、大陸地區人民進
    入台灣地區旅行證申請書、保證書、代辦出入境手續委託書各七份及被告戊○○
    等七人與楊坤等七位大陸地區人民分有結婚登記之戶籍謄本影本各一份、財團法
    人海峽交流基金會認證書及結婚證明書四份、不准狀況通知單一份均在卷可資佐
    證，本件被告等犯行事證明確，均應予以論罪科刑。
二、核被告等所為，均係犯刑法第二百十六條、第二百十四條之行使使公務員登載不
    實之文書罪，其等使公務員登載不實於所掌公文書之低度行為應為各該行使之高
    度行為所吸收，均不另論罪。又被告庚○○、戊○○、己○○、丁○○、甲○○
    及乙○○，並另違反台灣地區與大陸地區人民關係條例第十五條第一款（起訴書
    誤載為第一項）規定，應依同條例第七十九條第一項處斷；其等六人所各犯之上
    開二罪間，有方法結果之牽連關係，應依刑法第五十五條之規定從一重之後者處
    斷。被告庚○○、戊○○、己○○等人各次犯行，時間緊接、手法相同，而觸犯
    構成要件相同之罪名，顯係基於概括犯意為之，應均依連續犯之規定分別加重其
    刑；公訴人就僅有一次行使使公務員登載不實文書犯行之其餘五名被告亦論以連
    續犯，尚有未洽，應予更正。又被告戊○○、己○○、丁○○、甲○○、乙○○
    、辛○○及丙○○等人就各人之犯行，分別與庚○○有犯意聯絡、行為分擔，應
    分別論以共同正犯。爰審酌被告等人犯罪之動機、目的、參與上開犯行之程度、
    致生損害於公眾之情節、犯罪之次數暨犯罪後之態度、戊○○係受庚○○之託以
    使潘某之女友楊坤來台與潘某相聚及其他一切情狀，量處如主文所示之刑，並就
    庚○○、戊○○所科罰金刑部分諭知如易服勞役之折算標準及就辛○○、丙○○
    二人分別諭知如易科罰金之折算標準。末查被告庚○○、己○○、丁○○、甲○○、乙○○、辛○○及丙○○等人，前未曾受有期徒刑以上刑之宣告，有台灣高
    等法院被告全國前案紀錄表各一份均附卷可稽，其等因一時失慮，偶罹刑典，事
    後已坦承犯行，深具悔意，經此刑之宣告後，應知警惕而無再犯之虞，本院因認
    暫不執行其刑為當，分別予以宣告緩刑，用啟自新。
據上論斷，應依刑事訴訟法第二百九十九條第一項前段、台灣地區與大陸地區人民關
係條例第七十九條第一項、第十五條第一款、刑法第十一條前段、第二百十六條、第
二百十四條、第五十五條、第五十六條、第四十一條、第四十二條第二項、第七十四
條第一款、罰金罰鍰提高標準條例第一條前段、第二條、現行法規所定貨幣單位折算
新臺幣條例第二條，判決如主文。
本案經檢察官呂理銘到庭執行職務。
中      華      民      國      八十九      年    六      月    廿六    日
                                臺灣桃園地方法院刑事第五庭
                                    法  官  范  清  銘
右正本證明與原本無異。
如不服本判決，應於送達後十日內，向本院提出上訴狀。
                                    書記官  劉  希  賢
中      華      民      國      八十九      年    六      月    二十六  日
引用法條：:
刑法第二百十六條
行使第二百十條至第二百十五條之文書者，依偽造、變造文書或登載不實事項或使登
載不實事項之規定處斷。
刑法第二百十四條
明知為不實之事項，而使公務員登載於職務上所掌之公文書，足以生損害於公眾或他
人者，處三年以下有期徒刑、拘役或五百元以下罰金。
台灣地區與大陸地區人民關係條例第十五條
左列行為不得為之：
一、使大陸地區人民非法進入臺灣地區。
二、招攬臺灣地區人民未經許可使之進入地區。
三、使大陸地區人民在臺灣地區從事未經許可或與許可的目的不符之活動。
四、僱用或留用大陸地區人民在臺灣地區從事未經許可或與許可範圍不符之工作。
五、居間介紹他人為前款之行為。
台灣地區與大陸地區人民關係條例第七十九條第一項
違反第十五條第一款規定者，處五年以下有期徒刑、拘役或科或併科新臺幣五十萬元
以下罰金。
附表
編號    被告─大陸人民    結婚時間    向戶政事務所  來台次數    來台期間
                                      辦理結婚登記
                                      之時間
一      戊○○─楊坤      85.12.13    86.01.03          二      86.02.27至
                                                                86.08.16及
                                                                88.04.18至
                                                                88.08.17
二      己○○─丁祥強    87.11.02    88.07.02          二      87.12.29至
                                                                88.06.02及
                                                                88.07.24至
                                                                88.12.15
三      丁○○─夏風      87.12.28    88.01.18          一      88.02.26至
                                                                88.08.12
四      甲○○─程慶蘇    88.06.09    88.07.01          一      88.08.27至
                                                                88.12.15
五      乙○○─翁繩國    88.06.07    88.07.02          一      88.07.26至
                                                                88.12.15
六      辛○○─吳峰      88.07.13    88.07.30              已申請未入境
七      丙○○─趙朝舜    88.09.22    88.10.13              已申請未入境


司法院資訊處製作；財團法人民間司法改革基金會備份。
